【裁判字號】    97,裁,1872
【裁判日期】    970313
【裁判案由】    房屋稅
【裁判全文】
最  高  行  政  法  院  裁  定
                                     97年度裁字第01872號
上  訴  人  通豪大飯店股份有限公司
代  表  人  甲○○
被 上訴 人  臺中市稅捐稽徵處
代  表  人  乙○○
上列當事人間房屋稅事件，上訴人對於中華民國96年11月15日臺
中高等行政法院96年度訴字第368號判決，提起上訴。本院裁定
如下：
    主  文
上訴駁回。
上訴審訴訟費用由上訴人負擔。
    理  由
一、按對於高等行政法院判決之上訴，非以其違背法令為理由，
    不得為之，行政訴訟法第242條定有明文。依同法第243條第
    1項規定，判決不適用法規或適用不當者，為違背法令；而
    判決有同條第2項所列各款情形之一者，為當然違背法令。
    是當事人對於高等行政法院判決上訴，如依行政訴訟法第
    243條第1項規定，以高等行政法院判決有不適用法規或適用
    不當為理由時，其上訴狀或理由書應有具體之指摘，並揭示
    該法規之條項或其內容；若係成文法以外之法則，應揭示該
    法則之旨趣；倘為司法院解釋或本院之判例，則應揭示該判
    解之字號或其內容。如以行政訴訟法第243條第2項所列各款
    情形為理由時，其上訴狀或理由書，應揭示合於該條項各款
    之事實。上訴狀或理由書如未依此項方法表明，或其所表明
    者與上開法條規定不合時，即難認為已對高等行政法院判決
    之違背法令有具體之指摘，其上訴自難認為合法。
二、本件上訴人對於高等行政法院判決上訴，係主張：（一）財
    政部原訂頒簡化評定房屋標準價格及房屋現值作業要點，業
    於92年5月19日廢止。（二）系爭房屋有中央系統型冷氣設
    備，另予加價5%部分，非屬房屋標準價格，其是否加價或予
    取消，應非屬房屋稅條例第11條第1項所定不動產評價委員
    會之權責。（三）依房屋稅條例第2條、第3條規定，本件中
    央系統型冷氣設備，係屬房屋之附屬設備，而非其他建築物
    ，非屬課徵房屋稅之對象。高雄市政府對此係按標準單價，
    關於另予以加價之規定，早已不再適用，乃被上訴人仍予課
    徵，於法顯有不合。原審於此未加審酌，顯有違法等語，為
    其理由。
三、本院查：觀之上訴人所陳上述理由，無非係重述其在原審業
    經主張而為原判決摒棄不採之陳詞，並執其個人主觀之法律
    見解，就原審所為論斷及未予適用之法令，泛言其適用法令
    不當，而非具體表明合於不適用法規、適用法規不當、或行
    政訴訟法第243條第2項所列各款之事實，難認對原判決之如
    何違背法令已有具體之指摘。依首揭規定及說明，應認其上
    訴為不合法，應予駁回。
四、依行政訴訟法第249條第1項前段、第104條、民事訴訟法第
    95條、第78條，裁定如主文。
中    華    民    國    97    年    3     月    13    日
                    最高行政法院第一庭
                        審判長法官  鄭  淑  貞
                              法官  姜  仁  脩
                              法官  吳  明  鴻
                              法官  鄭  小  康
                              法官  帥  嘉  寶
以  上  正  本  證  明  與  原  本  無  異
中    華    民    國    97    年    3     月    14    日
                              書記官  阮  思  瑩


司法院資訊處製作；財團法人民間司法改革基金會備份。
